# 房地产开发企业房产税、土地使用税

提问人：wx_5e3d631712a0 时间：2020-06-09 14:26:00
请教陈老师，房地产开发企业房产税、土地使用税计入什么科目呢？开发期间是否可以计入开发成本？

回答人：chenyiwei
建议费用化，计入“税金及附加”，不计入开发成本。参考：《瑞华研究 2010 ～ 2019 汇编》之“问题6-1-16（房地产开发企业土地使用税的列支）”。